臺灣高等法院刑事判決　　　　　　　　95年度上訴字第4601號
上　訴　人　臺灣新竹地方法院檢察署檢察官
上　訴　人
即　被　告　甲○○
　　　　　　　　　　現於臺灣新竹監獄
上列上訴人因被告毒品危害防制條例案件，不服臺灣新竹地方法
院95年度訴字第698號，中華民國95年10月31日第一審判決（起
訴案號：臺灣新竹地方法院檢察署94年度偵字第4698號），提起
上訴，本院判決如下：
    主  文
原判決撤銷。
甲○○連續轉讓第二級毒品，累犯，處有期徒刑貳年貳月。扣案
安非他命壹小包（實秤毛重零點參貳壹公克）沒收銷燬，盛裝玻
璃罐貳罐、分裝器參支及分裝袋參包均沒收
    事  實
一甲○○前有賭博、違反麻醉藥品管理條例、違反毒品危害防治
  條例、違反動產擔保交易法之多次刑事犯罪紀錄，最近一次於
  民國91年間，因違反毒品危害防制條例案件，經本院以91 年
  度上易字第3405號判處有期徒刑10月確定，甫於93年7月22 日
  縮短刑期執行完畢。仍不知悔改，基於轉讓第二級毒品安非他
  命之概括犯意，自94年2月1日起至同年4月22日止，以門號
  0000000000號及0000000000號行動電話做為聯絡工具（詳如附
  表所示），多次與附表一、二「轉讓對象」欄所示之真實姓名
  、年籍不詳行動電話使用人共同集資，由甲○○於湊足一定數
  額後自行向陳錦城（販賣第二級毒品罪部分，業據判處應執行
  有期徒刑13年6月）或姓名、年籍不詳，綽號「安頭」之成年
  男子購買第二級毒品安非他命，並至新竹縣關西鎮○○路上「
  280精品屋遊樂場」、桃園縣龍潭鄉新竹客運站旁「米其遊樂
  場」等處取貨後，再陸續於附表一、二「電話聯絡時間」欄所
  示之時間與共同集資之人以電話相約至新竹縣關西鎮多處不詳
  地點，按出資比例連續多次轉讓第二級毒品安非他命予前述集
  資購買人，每次、每人約轉讓0.2至0.3公克。嗣於94年5月11
  日1時許，為警在桃園縣龍潭鄉○○路250號前查獲，並在其新
  竹縣關西鎮○○路12之2號5樓住處樓梯間變電箱內，扣得安非
  他命1小包（實秤毛重0.321公克）、盛裝安非他命用之玻璃罐
  2罐及分裝安非他命使用分裝器3支、分裝袋3包。
二案經桃園縣刑警大隊移送臺灣新竹地方法院檢察署檢察官偵查
  起訴。
    理  由
一、本件上訴人即被告甲○○所犯之罪，並非死刑、無期徒刑、
    最輕本刑為三年以上有期徒刑之罪，或高等法院管轄第一審
    之案件，被告於本院準備程序進行中，就被訴事實為有罪之
    陳述，經本院合議庭認合於修正後刑事訴訟法第273條之1第
    1 項之規定，裁定進行簡式審判程序，合先敘明。
二、上揭事實，業據被告於本院審理時坦承不諱，並有被告使用
    之0000000000號、0000000000號行動電話通訊監察譯文、行
    政院衛生署管製藥品管理局94年7月8日管檢字第0940005855
    號函暨所附檢驗成績書在卷可稽。此外，復有安非他命1 包
    （實秤毛重0.321公克）、盛裝安非他命用之玻璃罐2罐及分
    裝安非他命使用分裝器3支、分裝袋3包扣案為憑。是被告自
    白，應與事實相符，足以採信，本件事證明確，被告犯行堪
    予認定，應依法論科。
三、按安非他命為毒品危害防制條例第2條第2項第2款規定之第
    二級毒品。核被告所為，係犯毒品危害防制條例第8條第2項
    之轉讓第二級毒品罪。其轉讓前持有安非他命之行為，為轉
    讓安非他命之階段行為，不另論罪。被告行為後，刑法第56
    條連續犯之規定，業於94年1月7日修正公佈刪除，並於95年
    7月1日施行，此刪除雖非犯罪構成要件之變更，但顯已影響
    行為人刑罰之法律效果，自屬法律有變更。本件被告先後多
    次轉讓第二級毒品犯行，時間相近，所犯罪名相同，依刑法
    第2條第1項規定比較新、舊法結果，仍應適用較有利於被告
    之行為時法律即舊法，論以連續犯（最高法院95年第8次刑
    事庭會議決議參照），並加重其刑。被告所為如表二所示之
    犯行，雖未經公訴人起訴，惟此部分與起訴有罪部分既有如
    上之連續犯關係，屬裁判上一罪，本院自得一併審究，被告
    前於91年間，因違反毒品危害防制條例案件，經本院判處有
    期徒刑10月確定，甫於93年7月22日縮短刑期執行完畢，有
    本院被告前案紀錄表附卷可稽，其於上開有期徒刑執行完畢
    後5年內，再故意犯本件有期徒刑以上之罪，不論依修正前
    之刑法第47條或修正後之刑法第47條第1項之規定，均構成
    累犯，對被告而言並無有利或不利之情形，不生新舊法比較
    之問題，應逕依修正前之刑法第47條，論以累犯，並遞予加
    重其刑。原審論處被告罪刑，本非無見，惟被告尚有如附表
    二所示之犯行，原審漏未審究，仍有未洽。被告上訴指摘原
    審量刑過重，雖無理由，惟檢察官上訴意旨指摘及此，則為
    有理由，自應由本院將原判決撤銷改判，爰審酌被告前已有
    多次犯罪紀錄，素行不佳，竟多次轉讓第二級毒品安非他命
    予他人施用，助長毒品之氾濫與不良之施用風氣，惟犯罪後
    坦承犯行等情狀，量處如主文所示之刑。扣案安非他命1小
    包（實秤毛重0.321公克），為毒品危害防制條例第2條第2
    項第2款所規定之第二級毒品，為違禁物，不問屬於被告與
    否，爰依毒品危害防制條例第18條第1項前段之規定宣告沒
    收銷燬之。又扣案之盛裝安非他命用之玻璃罐2罐及分裝安
    非他命使用分裝器3支、分裝袋3包，為被告所有供分裝第二
    級毒品安非他命轉讓他人所用，業據被告供述在卷，爰依刑
    法第38條第1項第2款之規定，併予宣告沒收。至於被告於事
    實欄所載時、地遭查獲時，雖經警在其新竹縣關西鎮○○路
    12號之2五樓住處同時扣得安非他命吸食器1組、殘餘空袋4
    個、玻璃球吸食器1只，惟此部分扣案物顯係供被告自行施
    用安非他命所用之物，與本案之轉讓犯行無涉，且業據原法
    院以94年度易字第269號刑事判決（即被告施用第二級毒品
    案件）中宣告沒收，公訴人聲請併予沒收，即有誤會，附此
    敘明。
據上論斷，應依刑事訴訟法第369條第1項前段、第364條、第273
條之1第1項、第299條第1項前段、毒品危害防制條例第8條第2項
、第18條第1項前段、刑法第11條前段、第2條第1項、第38條第1
項第2款，修正前刑法第56條、第47條，判決如主文。
本案經檢察官鍾鳳玲到庭執行職務。
中　　華　　民　　國　　96　　年　　1 　　月　　30　　日
　　　　　　　　　刑事第十五庭  審判長法　官  吳昭瑩
　　　　　　　　　　　　　　　　　　  法　官  李釱任
　　　　　　　　　　　　　　　　　　  法　官  楊貴雄
以上正本證明與原本無異。
如不服本判決，應於收受送達後十日內向本院提出上訴書狀，其
未敘述上訴之理由者並得於提起上訴後十日內向本院補提理由書
（均須按他造當事人之人數附繕本）。
                                      書記官  林淑貞
中　　華　　民　　國　　96　　年　　1　　月　　31　　日
附錄：本案論罪科刑法條全文
毒品危害防制條例第8條
轉讓第一級毒品者，處1年以上7年以下有期徒刑，得併科新臺幣
1百萬元以下罰金。
轉讓第二級毒品者，處6月以上5年以下有期徒刑，得併科新臺幣
70萬元以下罰金。
轉讓第三級毒品者，處3年以下有期徒刑，得併科新臺幣30萬元
以下罰金。
轉讓第四級毒品者，處1年以下有期徒刑，得併科新臺幣10萬元
以下罰金。
前四項之未遂犯罰之。
轉讓毒品達一定數量者，加重其刑至二分之一，其標準由行政院
定之。
附表一：
 ┌──┬──────┬────────┬──────┐
 │編號│轉讓對象    │電話聯絡時間    │被告使用電話│
 ├──┼──────┼────────┼──────┤
 │1   │0000000000號│94年2月17、18、 │0000000000  │
 │    │電話使用人  │20日（簡訊）    │            │
 ├──┼──────┼────────┼──────┤
 │2   │0000000000號│94年2月1日      │0000000000  │
 │    │電話使用人  │                │            │
 ├──┼──────┼────────┼──────┤
 │3   │0000000000號│94年2月2日      │0000000000  │
 │    │電話使用人  │                │            │
 ├──┼──────┼────────┼──────┤
 │4   │0000000000號│94年2月18日     │0000000000  │
 │    │電話使用人  │                │            │
 ├──┼──────┼────────┼──────┤
 │5   │0000000000號│94年2月19日     │0000000000  │
 │    │電話使用人  │                │            │
 ├──┼──────┼────────┼──────┤
 │6   │0000000000號│94年2月19日     │0000000000  │
 │    │電話使用人  │                │            │
 ├──┼──────┼────────┼──────┤
 │7   │0000000000號│94年2月24日     │0000000000  │
 │    │電話使用人  │                │            │
 ├──┼──────┼────────┼──────┤
 │8   │0000000000號│94年2月24日     │0000000000  │
 │    │電話使用人  │                │            │
 ├──┼──────┼────────┼──────┤
 │9   │0000000000號│94年2月26日     │0000000000  │
 │    │電話使用人  │                │            │
 │    │（自稱阿平）│                │            │
 ├──┼──────┼────────┼──────┤
 │10  │0000000000號│94年4月4日      │0000000000  │
 │    │電話使用人  │                │            │
 ├──┼──────┼────────┼──────┤
 │11  │0000000000號│94年4月6日      │0000000000  │
 │    │電話使用人  │                │            │
 ├──┼──────┼────────┼──────┤
 │12  │0000000000號│94年4月22日     │0000000000  │
 │    │電話使用人  │                │            │
 └──┴──────┴────────┴──────┘
 附表二:
 ┌──┬──────┬────────┬──────┐
 │編號│轉讓對象    │電話聯絡時間    │被告使用電話│
 ├──┼──────┼────────┼──────┤
 │1   │0000000000  │94年2月2日      │0000000000  │
 │    │電話使用人  │15:45:13        │            │
 │    │            │94年2月2日      │            │
 │    │            │16:46:10        │            │
 ├──┼──────┼────────┼──────┤
 │2   │0000000000  │94年2月2日      │0000000000  │
 │    │電話使用人  │16:44:15        │            │
 ├──┼──────┼────────┼──────┤
 │3   │000-000000  │94年2月5日      │0000000000  │
 │    │電話使用人  │11:42:00        │            │
 ├──┼──────┼────────┼──────┤
 │4   │0000000000  │94年2月8日      │0000000000  │
 │    │電話使用人  │09:04:33        │            │
 ├──┼──────┼────────┼──────┤
 │5   │0000000000  │94年4月5日      │0000000000  │
 │    │電話使用人  │22:33:07        │            │
 ├──┼──────┼────────┼──────┤
 │6   │0000000000  │94年4月6日      │0000000000  │
 │    │電話使用人  │20:47:58        │            │
 ├──┼──────┼────────┼──────┤
 │7   │0000000000  │94年4月6日      │0000000000  │
 │    │電話使用人  │21:42:59        │            │
 └──┴──────┴────────┴──────┘
